【裁判字號】    95,附民上,6
【裁判日期】    950323
【裁判案由】    妨害公務
【裁判全文】
臺灣高等法院刑事附帶民事訴訟判決     95年度附民上字第6號
上  訴  人  丙○○
即原告
被上訴人    乙○○
即被告
                    (現於臺灣臺北監獄執行中)
            甲○○
上列當事人間因妨害公務附帶民事訴訟案件，上訴人不服臺灣桃
園地方法院中華民國94年11月28日第一審刑事附帶民事訴訟判決
（94年度附民字第33號），提起上訴，本院判決如下：
    主  文
上訴駁回。
    事  實
甲、上訴人方面：
一、聲明：
    (一)原判決撤銷。
    (二)被上訴人應連帶給付上訴人新台幣（下同）肆拾參萬陸仟
      元，及自民國九十二年七月一日起至至清償日止，按年息
      百分之五之利息。請依職權宣告假執行。
二、事實上陳述略稱：(一)被上訴人乙○○迄仍積欠上訴人損害賠
    償債務984, 542元，屢經執行均遭其阻難、脫產而無效，後
    經原審法院於92年1月14日查封其桃園縣中壢市○○○路○段
    216號3樓家中之17項動產，並由上訴人切結保管，除宏碁電
    腦等7項較貴重之動產遭被上訴人等竊盜搬走藏匿於台北市
    中山區○○街147號3樓之6張繼文家中外，其餘10項動產亦
    遭渠等盜取藏匿於桃園縣中壢市○○○路○段216號2樓被上
    訴人甲○○所有之房屋內，經報請各該警轄區派出所派員至
    各上址現場查獲屬實在案。由於被上訴人上述竊盜行為，致
    使本件執行受阻延宕二年之久，因上訴人為該批動產之具結
    保管人，失竊後遭執行法院屢次迫令交代該批動產目前存放
    位置，甚至面臨賠償，其後，執行法院又發通知進行第二次
    查封拍賣，並囑託臺北地方法院代為執行查封拍賣多達五次
    ，均因被上訴人乙○○、張繼文又另行搬匿他處而無果，現
    該7項動產仍遭張繼文竊佔於其家中使用，其市價約10萬元
    以上，遭受損害無法取償，致上訴人平白無辜增加兩個法院
    共8次查封、拍賣之勞費。因動產之查封拍賣須由債權人備
    妥搬運車輛及搬運工洽妥警員及鎖匠到場，而增加車輛僱用
    費8次約24,000元，加上每次2位警員出勤費8,000元，鎖匠
    開門費4,000元，且因被上訴人等竊盜，使上訴人遭執行法
    院迫令追查動產去向而遭困擾，2年多來心力交瘁、精神備
    受煎熬與折磨、夜不能眠，且為此連續奔波達半年之久，均
    無工作收入，一家生活陷於絕境，損失慘重，被上訴人應連
    帶賠償精神慰藉金30萬元，依上總計被上訴人應連帶賠償上
    訴人43萬6千元。(二)除有目擊證人證實被上訴人乙○○為張
    繼文僱用搬運車輛，搬走在其桃園縣中壢市○○○路216號3
    樓自宅已查封之動產，且彼等共同協力搬上車後，復共同將
    動產載送至台北市○○路147號3樓之6張繼文家中藏匿，並
    在張繼文家中姘居，直至被上訴人乙○○在該址被警緝獲入
    監為止，是渠等皆為共同正犯。而剩下未搬走之動產，又遭
    被上訴人甲○○及被上訴人乙○○、張繼文搬走藏匿於被上
    訴人甲○○同址房屋2樓。爰求為判決如訴之聲明。
三、證據：提出原審法院執行命令1張、原審法院民事執行處通
    知2件、台灣台北地方法院民事執行處通知1張。
乙、被上訴人方面：
一、被上訴人乙○○未為聲明，其陳述本件與其無關等語。
二、被上訴人甲○○：
    (一)聲明：請求判決駁回上訴人之上訴。
    (二)陳述：其僅出租房屋予被上訴人乙○○、張繼文。屋內被
      查封之冷氣機等動產為其所有等語。
    理  由
壹、被上訴人乙○○部分：
一、按刑事訴訟諭知無罪之判決者，對於附帶民事訴訟部份應以
    判決駁回原告之訴，刑事訴訟法第五百零三條第一項前段定
    有明文。
二、查本件被上訴人乙○○被訴妨害公務一案，業經原審法院於
    九十四年十一月二十八日以九十四年度易字第二九九號刑事
    判決諭知無罪在案，檢察官不服原判決，提起上訴後，業經
    本院判決上訴駁回在案，依照首開規定，則原審駁回上訴人
    在第一審之訴及其假執行之聲請，經核並無不合，上訴人猶
    執前詞上訴指摘原判決不當，求為判決如訴之聲明，此部分
    之上訴，為無理由，應予駁回。
貳、被上訴人甲○○部分：
    按法院認為原告之訴不合法，應以判決駁回之，刑事訴訟法
    第五百零二條第一項定有明文；次按，因犯罪而受損害之人
    ，於刑事訴訟程序得附帶提起民事訴訟，對於被告及依民法
    負賠償責任之人，請求回復其損害，刑事訴訟法第四百八十
    七條第一項亦定有明文，是附帶民事訴訟程序所得請求賠償
    之對象，僅限於被告及依民法負賠償責任之人。查：被上訴
    人甲○○並非原審法院九十四年度易字第二九九號妨害公務
    案件之被告，且亦無證據證明被上訴人甲○○須依民法規定
    對業經原審法院於九十四年十一月二十八日以九十四年度易
    字第二九九號判處罪刑之林繼文所為負連帶損害賠償責任，
    是依首揭說明，本件上訴人對被上訴人甲○○提起附帶民事
    訴訟部分，顯不合法，原審駁回上訴人在第一審之訴及其假
    執行之聲請，經核並無不合。上訴人此部分之上訴亦為無理
    由，應予駁回。
參、據上論斷，應依刑事訴訟法第490條前段、第368條，判決如
    主文。
中    華    民    國    95    年    3    月    23    日
                  刑事第十二庭  審判長法  官  蔡永昌
                                      法  官  施俊堯
                                      法  官  張正亞
以上正本證明與原本無異。
不得上訴。
                                      書記官  鄭信昱
中    華    民    國    95    年    3     月    23    日


司法院資訊處製作；財團法人民間司法改革基金會備份。
